臺灣高等法院臺南分院刑事判決　　　　 96年度上易字第304號
上　訴　人
即　被　告　乙○○
上列上訴人因竊盜案件，不服臺灣嘉義地方法院96年度易字第22
號中華民國96年3月22日第一審判決（起訴案號：臺灣嘉義地方
法院檢察署95年度偵字第8759號），提起上訴，被告就被訴事實
為有罪之陳述，本院裁定依簡式審判程序審理，判決如下：
    主  文
上訴駁回。
    事  實
一、乙○○與張景盛（另由臺灣嘉義地方法院判處有期徒刑八月
    確定）共同基於意圖為自己不法所有之犯意，於民國九十五
    年十二月二日八時許，駕駛車牌號碼八六三─ＧＰ號營業用
    小客車，在嘉義縣東石鄉嘉一六六線公路三家村段上，持其
    二人共同購買之客觀上可對人之生命、身體產生危險，可供
    兇器使用之鐵撬二支，以用該鐵撬將排水孔蓋撬起後，再徒
    手搬運至上開營業用小客車上之方式，竊取交通部公路總局
    第五區養護工程處水上工務段所有，而由該工務段副段長甲
    ○○所管理之排水孔蓋十四個，得手後據為己有。嗣經警據
    報後，為警於嘉義縣東石鄉○○○○○路與嘉一六六線路口
    處當場攔檢查獲，並扣得鐵撬二支。
二、案經甲○○訴請嘉義縣警察局朴子分局報由臺灣嘉義地方法
    院檢察署檢察官偵查起訴。
    理  由
壹、程序方面：
    本件被告乙○○所犯為死刑、無期徒刑、最輕本刑為三年以
    上有期徒刑以外之罪，亦非屬高等法院管轄之第一審案件，
    其就被訴事實為有罪之陳述，經告知簡式審判程序之旨，並
    聽取檢察官、被告之意見後，依刑事訴訟法第二百七十三條
    之一第一項、第二百七十三條之二等規定，裁定行簡式審判
    程序，且不受同法第一百五十九條第一項、第一百六十一條
    之二、第一百六十一條之三、第一百六十三條之一及第一百
    六十四條至第一百七十條所規定證據能力認定及調查方式之
    限制，合先敘明。
貳、實體方面：
一、上揭事實，業據被告乙○○迭於警偵、原審及本院審理時供
    認不諱。核與同案被告即證人張景盛警偵證述及證人甲○○
    於警詢證述情節相符，並有扣押書、贓物認領保管單一份、
    現場照片六張附卷可稽，及鐵撬二支扣案可佐。被告自白核
    與事實相符，本件事證明確，犯行洵可認定。
二、核被告所為，係犯刑法第三百二十一條第一項第三款攜帶兇
    器加重竊盜罪。其與張景盛有犯意聯絡，行為分擔，為共同
    正犯。
三、原審以被告罪證明確，適用刑法第二十八條、第三百二十一
    條第一項第三款、並審酌刑法第五十七條科刑事項，量處被
    告有期徒刑八月。扣案鐵撬二支，為被告與張景盛所有，且
    供其等共同犯罪所用之物，依刑法第三十八條第一項第二款
    之規定宣告沒收（鐵撬二支係被告所有，事實未為認定，惟
    不影響判決，應予指正）。認事用法，核無不合，量刑亦堪
    認妥適。被告上訴意旨，主張原審量刑過重及請求緩刑宣告
    云云。惟被告前犯傷害罪，於九十四年二月二十五日，經臺
    灣臺北地方法院判處拘役五十日，緩刑三年確定，有臺灣高
    等法院被告前案紀錄表可稽，現尚在緩刑期間，即為本件竊
    盜犯行，請求再為緩刑宣告自屬無據，被告依上指摘原判決
    不當，為無理由，應予駁回。
據上論結，應依刑事訴訟法第三百六十八條，判決如主文。
本案經檢察官王碧霞到庭執行職務。
中　　華　　民　　國　　96　　年　　7 　　月　　12　　日
                  刑事第三庭    審判長法　官 陳義仲
                                      法　官 蔡勝雄
                                      法　官 蘇清水
以上正本證明與原本無異。
不得上訴。
　　　　　　　　　　　　　　　　　　　書記官 陳嘉琍
中　　華　　民　　國　　96　　年　　7 　　月　　12　　日
附錄本案論罪科刑法條全文：
刑法第321條第1項
犯竊盜罪而有左列情形之一者，處6月以上、5年以下有期徒刑：
一  於夜間侵入住宅或有人居住之建築物、船艦或隱匿其內而犯之
    者。
二  毀越門扇、牆垣或其他安全設備而犯之者。
三  攜帶兇器而犯之者。
四  結夥三人以上而犯之者。
五  乘火災、水災或其他災害之際而犯之者。
六  在車站或埠頭而犯之者。
前項之未遂犯罰之。
